臺灣臺北地方法院刑事判決　　　　　　　　　　　　　九十三年度訴字第七八七號
　　公　訴　人　臺灣臺北地方法院檢察署檢察官
　　被　　　告　甲○○
右列被告因毒品危害防制條例案件，經檢察官提起公訴（九十三年度毒偵字第八七八
號）及移送併案審理（九十三年度毒偵字第一四二五號），本院合議庭依被告於準備
程序進行中為有罪之陳述，裁定由受命法官獨任進行簡式審判程序審理後，判決如左
：
    主  文
甲○○連續施用第一級毒品，累犯，處有期徒刑壹年貳月。扣案如附表一編號二號、
附表二編號一、三號所示之物均沒收銷燬之，附表一編號一號、附表二編號四號所示
之物均沒收。又連續施用第二級毒品，累犯，處有期徒刑陸月。扣案如附表一編號四
號、附表二編號二號所示之物均沒收銷燬之，附表二編號三、五、六號所示之物均沒
收。應執行有期徒刑壹年柒月。扣案如附表一編號二、四號、附表二編號一、二、三
號所示之物均沒收銷燬之，附表一編號一、三、五、六號、附表二編號四號所示之物
均沒收。
    事  實
一、甲○○前因違反毒品危害防制條例案件，經本院於民國八十七年及八十八年先後
    二次以八十七年度毒聲字第一二四三七號及八十八年度毒聲字第二０一七號裁定
    別以八十七年度偵字第九八０六號、八十八年度毒偵字第一九五號、八十八年度
    偵字第一０一二七、一二五八八號處分不起訴後，又於八十九年、九十年間多次
    施用第一級毒品海洛因及第二級毒品安非他命，經檢察官聲請本院裁定後，於九
    十年三月二日送臺灣臺北戒治所執行強制戒治，並於九十年七月二十一日執行完
    畢。甲○○另因違反槍砲彈藥刀械管制條例及毒品危害防制條例案件，經法院分
    別判處有期徒刑一年三月及一年六月確定，並於九十年七月二十一日發監執行，
    而於九十二年十月二十四日縮短刑期假釋出獄，且於九十三年二月十二日因假釋
    期滿未經撤銷而以已執行論。詎甲○○猶不知悔改，復分別基於施用第一級毒品
    海洛因及第二級毒品甲基安非他命之概括犯意，自九十三年二月十四日上午八時
    許起至九十三年四月二十六日下午六時許止，連續在臺北市○○區○○路三段二
    二號等處，分別施用第一級毒品海洛因、第二級毒品甲基安非他命各數次，嗣於
    九十三年二月二十四日下午五時十五分許，為警持搜索票前去臺北市○○區○○
    路三段二十二號二樓查獲，並扣得如附表一所示之物，又於九十三年四月二十七
    日下午八時許，為警於臺北縣新店市○○路十八號之一停車場查獲，並再扣得如
    附表二所示之物，始悉上情。
二、案經臺北縣政府警察局新店分局分別報告臺灣臺北地方法院檢察署檢察官偵查起
    訴及移送併案審理，本院合議庭依甲○○於準備程序進行中為有罪之陳述，裁定
    由受命法官獨任進行簡式審判程序審理。
    理  由
一、訊據被告甲○○就前揭犯行於本院審理時均坦承不諱，而被告在臺北縣政府警察
    局新店分局先後二次為警查獲時所親採之尿液，經送檢驗結果，均呈安非他命及
    嗎啡陽性反應，有臺灣檢驗科技股份有限公司濫用藥物實驗室九十三年三月二十
    四日及九十三年五月二十一日濫用藥物尿液檢驗報告二紙附卷可稽（見九十三年
    度毒偵字第八七八號卷第二頁、九十三年度毒偵字第一四二五號卷第四頁），而
    扣案之海洛因一包（淨重零點六公克）及甲基安非他命一包（驗餘淨重零點二三
    公克）分別係第一級毒品海洛因及第二級毒品甲基安非他命之事實，亦有臺北縣
    政府警局新店分局九十三年四月二十七日毒品初步鑑驗報告單、內政部警政署刑
    事警察局九十三年六月二十八日刑鑑字第０九三００九二三六四號鑑驗通知書分
    別附卷可參（見九十三年度毒偵字第一四二五號卷第五、三六頁），此外，並有
    扣案之供施用第一級毒品海洛因所用之注射針筒三支、殘渣袋二只（其內第一級
    毒品海洛因量微無法秤重）、供施用第二級毒品甲基安非他命所用之玻璃球吸食
    器二個、殘渣袋三只（其內第二級毒品安非他命量微無法秤重）、吸管提撥器二
    支、筆桿提撥器一支等在卷可佐，足認被告之自白確與事實相符。再者，被告前
    於八十七年及八十八年先後二次經送觀察、勒戒後，無繼續施用毒品傾向，由檢
    察官分別以八十七年度偵字第九八０六號、八十八年度毒偵字第一九五號、八十
    八年度偵字第一０一二七、一二五八八號處分書為不起訴處分確定，嗣於八十九
    年、九十年間又因多次施用第一毒品海洛因、第二級毒品安非他命，經檢察官聲
    請本院裁定而於事實欄所載時間送強制戒治並已執行完畢等情，此有臺灣高等法
    院被告全國前案紀錄表、處分書等在卷可憑（見本院卷第十四、十五、二六頁、
    九十三年度毒偵字第八七八號卷第七六頁），是被告前因施用毒品案件，經觀察
    勒戒及強制戒治執行完畢釋放後及不起訴處分確定後，五年內再犯施用毒品等情
    ，堪予認定，從而本件事證明確，被告施用毒品之犯行洵堪認定，應依法論科。
二、核被告所為，分別係犯毒品危害防制條例第十條第一項、第二項之施用第一級毒
    品、第二級毒品罪。被告因施用所持有之第一級毒品海洛因、第二級毒品甲基安
    非他命，既意在供己之用，其持有之低度行為應為施用之高度行為所吸收，不另
    論罪。被告自九十三年二月十四日遭警查獲後，至同年四月二十六日下午六時許
    之連續施用第一、二級毒品犯行，雖未據檢察官起訴，然與本件業經提起公訴部
    分有連續犯之裁判上一罪關係，而為起訴效力所及，本院自得併予審理論究，附
    此敘明。又被告先後多次施用第一、二級毒品犯行，均時間緊接、方法相同，觸
    犯構成要件相同之罪名，顯均係基於概括犯意為之，均應依刑法第五十六條連續
    犯之規定，分別論以一罪，並均加重其刑。被告有如犯罪事實欄所載之前案及執
    行記錄之事實，有臺灣高等法院被告全國前案紀錄表在卷可徵（見本院卷第十三
    、十八、二六頁），其於受有期徒刑執行完畢未滿五年再犯本件有期徒刑以上之
    罪，為累犯，就前開二罪均應依刑法第四十七條規定遞予加重其刑。又被告所犯
    上開二罪，犯意個別、罪名復殊，應予分論併罰。爰審酌被告施用毒品犯行戕害
    己身、施用毒品之次數、業經觀察勒戒及強制戒治仍未知悔改，於本院審理時尚
    能坦認犯行態度良好等一切情狀，就其所犯前揭二罪，分別量處如主文所示之刑
    ，並依法定其應執行之刑，以示懲戒。末查，扣案如附表一編號二、四號、附表
    二編號一、二、三號所示之物均應依毒品危害防制條例第十八條第一項前段併予
    宣告沒收銷燬之，而扣案如附表一編號一、三、五、六號、附表二編號四號所示
    之物均係供本件犯罪所用且均為被告所有之物，業據其供明筆錄在卷，均併依刑
    法第三十八條第一項第二款規定，宣告沒收之。至扣案之空白分裝袋四只，業據
    被告供明非供本件施用毒品所用之物，亦非違禁物，爰不另為沒收之諭知，附此
    敘明。
據上論斷，應依刑事訴訟法第二百九十九條第一項前段、第二百七十三條之一第一項
，毒品危害防制條例第十條第一項、第二項、第十八條第一項前段，刑法第十一條前
段、第五十六條、第四十七條、第五十一條第五款、第三十八條第一項第二款，判決
如主文。
本案經檢察官呂建興到庭執行職務
中　　　華　　　民　　　國　　　九十三　　　年　　　九　　月　　二十　　日
                                      臺灣臺北地方法院刑事第十庭
                                                    法　官  劉煌基
右正本證明與原本無異。
如不服本判決，應於判決送達後十日內向本院提出上訴狀（應抄附繕本）。
                                                    書記官  林妙穗
中　　　華　　　民　　　國　　　九十三　　　年　　　九　　月　　二十　　日
附表壹：
┌───────────────────────────────────┐
│九十三年二月十四日扣案物品：                                          │
├───┬─────────┬─────────┬───────────┤
│ 編號 │扣案物品          │  數量（重量）    │  備註                │
├───┼─────────┼─────────┼───────────┤
│ 一   │注射針筒          │  二支            │被告所有，供施用第一級│
│      │                  │                  │毒品海洛因之用        │
├───┼─────────┼─────────┼───────────┤
│ 二   │殘渣袋            │  一只            │其內第一級毒品海洛因量│
│      │                  │                  │微無法秤重            │
├───┼─────────┼─────────┼───────────┤
│ 三   │玻璃球吸食器      │  二個            │被告所有，供施用第二級│
│      │                  │                  │毒品甲基安非他命之用 │
├───┼─────────┼─────────┼───────────┤
│ 四   │殘渣袋            │  三只            │其內第二級毒品甲基安非│
│      │                  │                  │他命量微無法秤重      │
├───┼─────────┼─────────┼───────────┤
│ 五   │吸管提撥器        │  二支            │被告所有，供施用第二級│
│      │                  │                  │毒品甲基安非他命之用  │
├───┼─────────┼─────────┼───────────┤
│ 六   │筆桿提撥器        │  一支            │被告所有，供施用第二級│
│      │                  │                  │毒品甲基安非他命之用  │
└───┴─────────┴─────────┴───────────┘
附表二：
┌───────────────────────────────────┐
│九十三年四月二十七日扣案物品：                                        │
├───┬─────────┬─────────┬───────────┤
│ 編號 │扣案物品          │數量（重量）      │備註                  │
├───┼─────────┼─────────┼───────────┤
│ 一   │海洛因            │一包（淨重零點六公│第一級毒品            │
│      │                  │克）              │                      │
├───┼─────────┼─────────┼───────────┤
│ 二   │甲基安非他命      │一包（驗餘淨重零點│第二級毒品            │
│      │                  │二三公克）        │                      │
├───┼─────────┼─────────┼───────────┤
│ 三   │殘渣袋            │一只              │其內第一級毒品海洛因量│
│      │                  │                  │微無法秤重            │
├───┼─────────┼─────────┼───────────┤
│ 四   │注射針筒          │一支              │被告所有，供施用第一級│
│      │                  │                  │毒品海洛因之用        │
└───┴─────────┴─────────┴───────────┘
附錄論罪法條：
毒品危害防制條例第十條
施用第一級毒品者，處六月以上五年以下有期徒刑。
施用第二級毒品者，處三年以下有期徒刑。
毒品危害防制條例第十八條第一項
查獲之第一、二級毒品及專供製造或施用第一、二級毒品之器具，不問屬於犯人與否
，均沒收銷燬之；查獲之第三、四級毒品及製造或施用毒品之器具，無正當理由而擅
自持有者，均沒入銷燬之。但合於醫藥、研究或訓練之用者，得不予銷燬。
